# 其他权益主体中的权益披露数据来源

提问人：denghaifu 时间：2015-03-28 19:22:10
请教，其他权益主体中的中的权益-重要非全资子公司的信息中，子公司的财务信息是披露公允价值调整后的金额吗，还是调整前的金额，即子公司实际账面金额

回答人：chenyiwei
如果该子公司是通过非同一控制下的企业合并取得的，则应披露合并报表层面的账面价值，以购买日的公允价值为基础持续计算的金额。

提问人：zengfengxia 时间：2015-04-02 17:23:18
在其他主体中权益的披露，明确了联营企业需披露其合并财务报表，但对与重要的非全资子公司，我理解也应当是披露其合并报表的情况，这样理解对吗？

回答人：chenyiwei
可以这样理解。